臺灣高等法院民事裁定
111年度抗字第1256號
抗  告  人  韋以立   
            韋雨初  
共同代理人  黃文欣律師（扶助律師）

上列抗告人因與相對人劉勝茂間强制執行聲明異議事件，對於中
華民國111年8月3日臺灣新北地方法院裁定（111年度執事聲字第
42號），提起抗告，本院裁定如下： 
    主  文
原裁定及臺灣新北地方法院司法事務官於民國一一一年五月十二
日所為一一一年度司執字第一五四二九號處分關於駁回抗告人聲
請就相對人在附表所示金融機構之存款為强制執行之聲請及異議
部分均廢棄。
其餘抗告駁回。
抗告程序費用由相對人負擔。
    理  由
一、異議及抗告意旨略以：伊執臺灣新北地方法院109年度重訴
    字第749號確定判決（下稱系爭執行名義），聲請對相對人
    之財產為强制執行。伊於聲請强制執行前，向稅捐機關查無
    相對人之財產。惟現今銀行存款利率低，利息所得未必能顯
    示於稅捐機關之所得資料，而相對人前因涉犯詐欺案件｛臺
    灣新北地方檢察署(下稱新北地檢署)108年度偵字第12297號
    ｝，檢察官於偵查中查得相對人在10餘家銀行有開戶之資料
    ，且相對人將詐欺取得之款項存入第三人杜依珍（下稱其名
    ）帳戶，可證明相對人在各該銀行有存款，且極可能於銀行
    租用保險箱隱匿動產，伊已盡查詢相對人之財產仍不可得，
    非不盡協力義務。伊既已提出相對人開戶銀行之總行之地址
    ，執行法院有依強制執行法第19條規定調查相對人之存款債
    權及保險箱之義務，原法院司法事務官駁回伊之聲請(下稱
    原處分)及原裁定駁回伊之異議，均有未洽，爰聲明廢棄等
    語。
二、按強制執行程序如有債權人於執行程序中應為一定必要之行
    為，無正當理由而不為，經執行法院再定期限命為該行為，
    無正當理由逾期仍不為者，致不能進行時，執行法院得以裁
    定駁回其強制執行之聲請，並於裁定確定後，撤銷已為之執
    行處分，為強制執行法第28條之1第1項第1款所明定。所稱
    債權人於執行程序中應為一定必要之行為，係指債權人不為
    一定必要之行為，執行程序即不能進行者而言，惟必以債權
    人無正當理由而不為，方得依上開規定使生失權效果。該一
    定必要之行為，倘因執行法院依同法第19條規定為調查，亦
    得達相同之目的時，在執行法院未為必要調查而無效果前，
    尚難遽謂債權人係無正當理由而不為，致執行程序不能進行
    。又強制執行法第20條第1項規定執行法院可命債務人開示
    其責任財產之資訊，依舉重以明輕之法理，如債權人已提出
    事證，可認債務人有特定財產可供強制執行，而該特定財
　　產所在不明，執行法院非不得依同法第19條或類推適用同法
    第20條第1項規定為調查，命債務人開示該特定財產之資訊(
    最高法院109年度台抗字第1091號裁定意旨參照)。
三、經查：
　㈠關於聲請執行相對人金融機構存款部分：
　⒈聲請人主張相對人於附表所示金融機構開戶，聲請執行法院
    强制執行相對人在該金融機構之存款，業據其提出銀行回應
    明細資料（下稱銀行明細）為據（見原法院司執字卷第21頁
    ）。依銀行明細可知，相對人至民國108年6月19日止在附表
    所示之10家金融機構有開戶紀錄，而在金融機構開設有帳戶
    ，即可能有存款，乃社會之通念，是抗告人就相對人對附表
    所示金融機構有存款債權乙情，即已提出相當之事證，並非
    毫無釋明。又抗告人既已提出相對人開設帳戶之銀行總行設
    址地，縱令未能依執行法院之通知提出相對人開戶分行之地
    址，依上開說明，執行法院非不得向上開金融機構總行查詢
    相對人開設帳戶之分行，執行法院未為必要之調查，已有可
    議。又抗告人曾於111年1月5日向財政部臺北國稅局大同稽
    徵所申請相對人之財產及所得資料，惟查無相對人之財產等
    情，亦有卷附全國財產稅總歸戶財產查詢清單、109年度綜
    合所得各類所得資料清單足佐（見本院卷第21至22頁），而
    取得執行名義之債權人向稅捐機關申請調取相對人之財產或
    所得資料，僅能查到土地、汽車或經金管會通報之存款利息
    ，無法查得債務人開設之銀行帳戶或帳戶內存款之相關資料
    ，有本院公務電話查詢紀錄表足參（見本院卷35頁），足見
    抗告人已盡查詢相對人財產之能事。執行法院未依抗告人之
    聲請為調查，即以抗告人未依限補正相對人於各該金融機構
    開戶分行之地址為由，駁回其該部分之强制執行，原裁定駁
    回抗告人該部分之異議，均有未洽。抗告意旨指摘原裁定及
    原處分此部分不當，聲明廢棄，為有理由，爰將原處分及原
    裁定此部分廢棄，發回原法院，另為適當之處置。
　⒉抗告人就附表所示金融機構以外之存款債權（即中華郵政存
    款帳戶）聲請强制執行部分，並未提出相對人曾於中華郵政
    開戶之釋明，則原處分駁回其該部分之强制執行聲請及原裁
    定駁回其異議，並無違誤。抗告意旨指摘原裁定此部分不當
    ，聲明廢棄，為無理由，應予駁回。 
　㈡關於聲請執行相對人保險箱內動產部分：
　　抗告人主張相對人在附表所示金融機構有保險箱紀錄云云，
    並未提出任何釋明。執行法院於111年4月12日通知抗告人於
    5日內陳報相對人保險箱之地址，逾期即駁回其該部分之執
    行聲請，該通知於同年月14日送達抗告人，抗告人僅具狀聲
    請執行法院向附表所示之銀行總行查詢相對人有無保險箱紀
    錄（見原法院司執卷第43至45、53頁），並未依限補正，則
    原處分駁回其此部分之强制執行聲請，即無不合。又抗告人
    於原法院提出之金融資料查詢回覆函所附第三人杜依珍之銀
    行帳戶歷史交易明細表（見原法院卷19至27頁），縱有相對
    人滙入款項之紀錄（見原法院卷第26頁），然不足為相對人
    有於銀行租用保險箱隱匿動產之釋明。從而，原法院駁回抗
    告人此部分之異議，並無不合。抗告意旨指摘原裁定此部分
    不當，聲明廢棄，為無理由，應駁回其抗告。
四、據上論結，本件抗告為一部有理由，一部無理由，爰裁定如
    主文。
中　　華　　民　　國　　111 　年　　11　　月　　28　　日
                    民事第三庭   
                        審判長法  官  王怡雯
                              法  官  王育珍
                              法  官  吳素勤
正本係照原本作成。
本裁定除以適用法規顯有錯誤為理由外，不得再抗告。如提起再
抗告，應於收受送達後10日內委任律師為代理人向本院提出再抗
告狀。並繳納再抗告費新臺幣１千元。
中　　華　　民　　國　　111 　年　　11　　月　　29　　日
　　　　　　　　　　    　　　書記官  林敬傑
附表：
編號 金融機構 地址 1 國泰世華商業銀行 臺北市○○區○○路0號1樓 2 永豐商業銀行 臺北市○○區○○○路○段00號 3 合作金庫商業銀行 臺北市○○區○○○路○段000號 4 華南商業銀行 臺北市○○區○○路000號 5 上海商業儲蓄銀行 臺北市○○區○○○路○段000號3樓至12樓 6 台北富邦商業銀行 臺北市○○區○○路○段000號 7 新北市蘆洲區農會 新北市○○區○○○路000號 8 台灣新光商業銀行 臺北市○○區○○路00號1樓 9 台新國際商業銀行 臺北市○○區○○○路○段00號1樓及地下1樓 10 中國信託商業銀行 臺北市○○區○○○路000○000○000○000○000號